【裁判字號】    90,上訴,3455
【裁判日期】    901228
【裁判案由】    偽造文書等
【裁判全文】
臺灣高等法院刑事判決                  九十年度上訴字第三四五五號
    上  訴  人
    即  被  告  丙○○
    上  訴  人
    即  被  告  乙○○
    右  一  人
    選任辯護人  張文坤律師
右上訴人，因偽造文書等案件，不服臺灣板橋地方法院九十年度訴緝字第七十九號、
八十九年度訴字第一九六五號，中華民國九十年七月二十六日、九十年四月十六日第
一審判決（起訴案號：臺灣板橋地方法院檢察署八十九年度偵字第一五一六七號）提
起上訴，本院判決如左：
    主      文
上訴駁回。
    事實及理由
一、本案經本院審理結果，第一審認被告丙○○、乙○○牽連犯刑法第三百三十九條
    第一項之詐欺取財罪及同法第二百十六條、第二百十條之行使偽造私文書罪，從
    一重之刑法第二百十六條、第二百十條之行使偽造私文書罪處斷，量處丙○○有
    期徒刑肆年，乙○○有期徒刑年，認事用法及量刑均無不當，應予維持，並引
    用第一審判決書記載之事實、證據及理由。
二、被告丙○○上訴意旨略以：本案係其單獨所為，與乙○○無涉，且事後已返還十
    八萬元予丁○○○之大兒子陳丁正云云。被告乙○○上訴意旨略以：其並無參與
    本件犯行，並沒有經手甲○○他們的錢，有些錢是甲○○託被告轉交丙○○，只
    是幫丙○○轉交收據給甲○○，因與丙○○同居，丙○○銀行信用不良，因此丙○○借用乙○○名義開戶使用，甲○○匯入該帳戶之金錢與被告乙○○完全無涉
    ，如被告乙○○確有涉案，其煙滅證據唯恐不及，焉有可能將丙○○偽造之收款
    收據蒐集提供給甲○○云云，均指摘原判決不當。
三、被告乙○○確有參與本件犯行，業據原判決於理由中論敘綦詳。被害人甲○○於
    本院調查時陳稱乙○○告訴被害人說，她的同居人是代書等語。查丙○○並非代
    書為乙○○所明知，其竟諉稱丙○○係代書，使被害人誤信丙○○有代辦法拍屋
    之能力，參以被告乙○○將帳戶交由丙○○使用，並代向甲○○收款及匯款予丙○○，被害人甲○○迭指被告乙○○代丙○○將收款收據交予甲○○。綜上，被
    告乙○○顯明知丙○○犯罪，而參與構成要件之行為，其辯稱不知情，殊無可採
    。被告丙○○意欲一肩承擔罪責，陳稱其利用乙○○犯罪、乙○○不知情云云，
    顯係迴護之詞，殊難採信。被告丙○○雖返還十八萬元予丁○○○之子陳丁正，
    惟此僅占詐欺所得之極小部分，自難據此以邀減輕刑責，併此敘明。原審審酌被
    告等行為對被害人造成重大損害及對司法威信之戕害甚鉅，量處被告丙○○有期
    徒刑肆年，乙○○有期徒刑年，核無不合。被告等上訴，指摘原判決不當，核
    無理由，均應駁回。
四、被告乙○○請求傳訊證人即其弟陳玉臺，經查本件事證已明，核無必要，併此敘
    明。
五、原判決事實欄一、(三)第四行而使之，應更正為而行使之；一、(四)第三行並偽造復
    偽造，應更正為復偽造。
六、據上論斷，應依刑事訴訟法第三百七十三條、第三百六十八條，判決如主文。
本案經檢察官蔡薰慧到庭執行職務。
中    華    民    國    九十      年     十二       月      二十八      日
                        臺灣高等法院刑事第四庭
  審判長法  官  蔡  永  昌
                                  法  官  徐  昌  錦
                                  法  官  陳  榮  和
右正本證明與原本無異。
如不服本判決應於收受送達後十日內向本院提出上訴書狀，其未敘述上訴之理由者並
得於提起上訴後十日內向本院補提理由書（均須按他造當事人之人數附繕本）。
                                  書記官  劉  麗  芬
中    華    民    國    九十一    年       一       月       二         日
附錄：本案論罪科刑法條全文
刑法第二百十六條
行使第二百十條至第二百十五條之文書者，依偽造、變造文書或登載不實事項或使登
載不實事項之規定處斷。
刑法第二百十條
偽造、變造私文書，足以生損害於公眾或他人者，處五年以下有期徒刑。


司法院資訊處製作；財團法人民間司法改革基金會備份。
